# 求企业取得抵债限售股的账务处理

提问人：zlf23 时间：2011-08-18 22:41:58
甲企业借款给某投资公司乙，该乙公司拥有某上市公司丙的限售股，借款到期，该乙公司无钱还债，遂以持有的丙公司限售股抵债，该限售股份市价 1000 万，借款本金及利息仅 250 万，咨询甲公司新准则下，账务如何处理？ 甲公司持股不构成重大影响

回答人：chenyiwei
1 、不能直接根据对应的无限售条件股份的市价，不作任何调整即认为是限售股的公允价值，由于限售股不是即时可流通的，因此还需要在无限售条件股份市价的基础上扣除流通权的价值，这需要使用估值模型确定。 2 、假设限售股在登记公司的转移登记日的公允价值经测算为 800 ，则会计处理： 借：可供出售金融资产（也可能是交易性金融资产） 800 借：坏帐准备（对应原对该笔借款提取的坏帐准备） 贷：应收款项等债权债务类科目 贷：营业外收入—金融资产终止确认损益